【裁判字號】    90,抗,98
【裁判日期】    900727
【裁判案由】    偽造文書
【裁判全文】
臺灣高等法院高雄分院刑事裁定    九十年度抗字第九八號
    抗  告  人
    即自訴人     甲○○○○份有限公司
    法定代理人    丙○○
    被      告    乙○○
右抗告人因被告偽造文書案件，不服臺灣高雄地方法院九十年度自字第六十四號中華
民國九十年五月廿三日裁定，提起抗告，本院裁定如左：
      主      文
抗告駁回。
      理      由
一、自訴意旨略以：共同被告陳仁福（原審另為免訴判決）係詮豐實業有限公司（下
    稱詮豐公司）之負責人，詮豐公司於民國八十六年四月起，陸續向自訴人甲○○
    ○○份有限公司（下稱自訴人安豐公司）購買鋼材，共計新臺幣（下同）四百八
    十三萬零四百九十七元，嗣經臺灣臺北地方法院核發支付命令，再向臺灣高雄地
    方法院民事執行處聲請，就詮豐公司於第三人榮民工程股份有限公司營建事業三
    部之工程款予以執行，並業已發扣押命令，惟自八十八年八月起，即陸續接獲執
    行法院通知他債權人併案，被告乙○○即為多位債權人中之一人，且其債權額又
    高達二千萬元，被告既非公司行號，則其與詮豐公司間之金錢往來數額卻如此之
    高，實屬非比尋常。另詮豐公司業於八十七年八月十七日辦竣解散登記，自訴人
    於八十八年九月二十八日在執行法院聲請閱卷，並得知被告所持執行名義係臺灣
    士林地方法院八十八年度票字第五四四號本票裁定，而共同被告陳仁福前與案外
    人蘇莉珊共同偽造文書，經自訴人提起自訴，經台灣高雄地方法院八十八年度自
    字第五六○號刑事判決、臺灣高等法院高雄分院八十九年度上易字第八六八號刑
    事判決確定在案，因認被告乙○○涉犯有刑法第二百十四條之共同使公務員登載
    不實罪嫌。
二、按法院或受命法官於自訴案件第一次審判期日前訊問及調查結果，如認為案件有
    刑事訴訟法第二百五十二條至第二百五十四條之情形者，得以裁定駁回其自訴，
    同法第三百二十六條第三項定有明文。
三、經查被告乙○○確自七十九年間起即貸與款項予詮豐公司，並由共同被告陳仁福
    於七十九年一月十日將其妻陳林月美位於台北市○○區○○段三小段七二○地號
    土地及其上建物台北市○○區○○街三八二巷二十三弄十七號二樓設定四百萬元
    之抵押權予被告，嗣於八十一年九月十日因清償而予以塗銷，後再於八十一年十
    月十二日再以前開房地設定四百萬元抵押權予被告之夫楊振民等情，業據被告乙
    ○○提出前開土地所有權狀、登記謄本及建築改良物登記簿等在卷可憑。此外，
    被告乙○○復自八十四年一月起至八十五年四月止，陸續匯款十六次予詮豐公司
    ，金額合計達二千六百四十萬元，其後並自八十六年一月間起至同年十月間，被
    告乙○○與共同被告陳仁福間仍持續有金錢借貸往來等節，亦據被告乙○○提出
    匯款單十六紙及共同被告陳仁福所庭呈之台北國際商業銀行歷史交易明細表一份
    在卷可資佐證，益可證明被告乙○○確對共同被告陳仁福所經營之詮豐公司間有
    債權存在無訛。因有匯款單十六紙，自訴人代理人周祈文於原審亦稱對匯款單十
    六紙沒有意見（見九十年四月十二日原審訊問筆錄），該十六紙匯款單已難解為
    被告乙○○對陳仁福之詮豐公司之債權係假債權，此外復查無其他確切證據足資
    證明被告乙○○有何行使假債權使公務員登載不實情事，其罪嫌顯有不足，難認
    被告成立犯罪。
四、原審於調查後，認被告乙○○不成立使公務員登載不實罪，依刑事訴訟法第三百
    二十六條第三項規定，認法院或受命法官於第一次審判期日前訊問及調查結果，
    如認為案件有刑事訴訟法第二百五十二條至第二百五十四條之情形者，以裁定駁
    回本件自訴，經核並無不合，抗告意旨仍執陳詞指摘原裁定不當，並無理由，應
    予駁回。
五、據上論斷，應依刑事訴訟法第四百十二條，裁定如主文。
中    華    民    國      九十      年       七       月     二十七   日
                              臺灣高等法院高雄分院刑事第八庭
                                  審判長法官  郭雅美
                                        法官  洪兆隆
                                        法官  張盛喜
右正本證明與原本無異。
不得再抗告。
                                      書記官  魏文常
中    華    民    國      九十      年       七       月     三十一   日
                                                                      Ｄ


司法院資訊處製作；財團法人民間司法改革基金會備份。
